臺灣士林地方法院刑事判決　　　　　　　 94年度訴字第558號
公　訴　人　臺灣士林地方法院檢察署檢察官
被　　　告　甲○○
上列被告因毒品危害防制條例案件，經檢察官提起公訴（94年度
毒偵字第886 號），本院訊問被告後，被告為有罪之陳述，本院
合議庭裁定由受命法官獨任改依簡式審判程序審理，並判決如下
    主  文
甲○○連續施用第一級毒品，累犯，處有期徒刑拾月，扣案第一
級毒品海洛因貳包（合計淨重零點壹貳公克）沒收銷燬，注射針
筒壹支沒收。
    事  實
一、甲○○前因違反肅清煙毒條例案件，經臺灣臺中地方法院於
    85年11月6 日以85年度訴字第2118號判決處有期徒刑3 年6
    月確定，經入監執行而於89年5 月5 日縮短刑期假釋出監。
    惟其假釋期間，又於89年間因施用毒品案件，經送觀察、勒
    戒後，認有繼續施用毒品之傾向，經依臺灣臺中地方法院裁
    定令入戒治處所施以強制戒治1 年，於91年5 月30日強制戒
    治期滿，翌日（即5 月31日）釋放出所，並經臺灣臺中地方
    法院檢察署檢察官於91年6 月13日以91年度戒毒偵字第267
    號不起訴處分確定。嗣因前案之假釋遭撤銷，而自91年5 月
    31日起接續執行其殘刑，迄92年8 月1 日執行完畢。詎甲○
    ○猶不知悔改，又基於施用第一級毒品海洛因之概括犯意，
    自94年2 月間起至同年4 月（起訴書誤植為5 月）19日13時
    許止，在其彰化縣埤頭鄉○○路258 巷19號1 樓住處或停放
    在台北市大同區○○○路○ 段87號前由友人倪際誠所駕駛之
    車號G-2455號自用小客車內等地，以注射針筒　將海洛因摻
    水注射入體內方式，施用第一級毒品海洛因。嗣於94年4 月
    19日13時10分許，甲○○搭乘由友人倪際誠所駕駛之前開自
    用小客車停放在台北市大同區○○○路○ 段87號前時，適在
    車內施打第一級毒品海洛因，為警當場查獲，並扣得海洛因
    2 包（合計淨重0.12公克、空包裝重0.38公克）、及其所有
    供施用第一級毒品海洛因所用之注射針筒1 支（但非專供施
    用毒品所用）。
二、案經臺北市政府警察局萬華分局報請臺灣士林地方法院檢察
    署檢察官偵查起訴，經本院訊問被告後，被告為有罪之陳述
    ，本院合議庭裁定由受命法官獨任改依簡式審判程序審理。
    理  由
一、上開犯罪事實，迭據被告唐治安於警偵訊及本院審理中自白
    在卷，其為警查獲時所採集之尿液，經送鑑定，結果呈嗎啡
    類陽性反應，此有台灣尖端先進生技醫藥股份有限公司94年
    5 月3 日濫用藥物檢驗報告1 紙附卷可稽，為警查獲時當場
    扣得之白色粉末2 包，經送法務部調查局鑑定，確認均含第
    一級毒品海洛因成分，有該局調科壹字第040003862 號鑑驗
    通知書乙紙存卷可按，此外，並有被告所有供施打第一級毒
    品海洛因所用之針筒1 支扣案佐證，足認被告之自白與事實
    相符。又被告前於89年間因施用毒品案件，經送觀察、勒戒
    後，認有繼續施用毒品之傾向，經依臺灣臺中地方法院裁定
    令入戒治處所施以強制戒治1 年，於91年5 月30日強制戒治
    期滿，翌日（即5 月31日）釋放出所，並經臺灣臺中地方法
    院檢察署檢察官於91年6 月13日以91年度戒毒偵字第267 號
    不起訴處分確定乙節，有台灣高等法院被告全國前案紀錄表
    及前開不起訴處分書各1 份附卷足憑，是以被告本次施用第
    一級毒品係於前案強制戒治執行完畢後5 年內再犯，事證已
    明，犯行應堪認定。
二、查海洛因係屬毒品危害防制條例第2 條第2 項第1 款所規範
    之第一級毒品，不得施用、持有。核被告施用海洛因之行為
    ，係犯同條例第10條第1 項之施用第一級毒品罪。其施用第
    一級毒品前後，持有第一級毒品海洛因之低度行為，應為施
    用之高度行為所吸收，不另論罪。又先後多次施用第一級毒
    品之犯行，時間緊接，所犯為構成要件相同之罪名，顯係基
    於概括犯意反覆為之，應依刑法第56條連續犯之規定以一罪
    論，加重其刑。又被告有犯罪事實欄所載之前科紀錄，有台
    灣高等法院被告全國前案紀錄表一紙在卷為憑，5 年內再犯
    本件有期徒刑以上之罪，為累犯，依法遞加其刑。爰審酌被
    告甫因前施用毒品案件執行完畢出獄，不知悛毀，短期內再
    次施用毒品，足見毒癮之深，惟念毒癮確實禁絕不易，且其
    施用毒品限於自殘，並未流毒他人等一切情狀，量處如主文
    所示之刑，以示懲儆。
三、扣案海洛因2 小包（淨重0.12公克），為查獲之第一級毒品
    ，不問屬於犯人與否，應依毒品危害防制條例第18條第1 項
    前段之規定，諭知沒收銷燬之；另扣案注射針筒1 支，查係
    被告所有，且係供施用海洛因犯罪所用之物，已據被告供明
    在卷，但非專供施用毒品之物，爰依刑法第38條第1 項第2
    款之規定併予宣告沒收。
據上論斷，應依刑事訴訟法第299 條第1 項前段、第273 條之1
第1 項，毒品危害防制條例第10條第1 項、第2 項、第18條第1
項前段，刑法第11條、第47條、第56條、第38條第1 項第2 款，
判決如主文。
本案經檢察官王以文到庭執行職務。
中　　華　　民　　國　　94　　年　　9 　　月　　7　　日
                  刑事第七庭法　官 楊得君
以上正本證明與原本無異。
如不服本判決，應於判決送達後10日內，向本院提出上訴狀。
                            書記官 曾韻蒔
中　　華　　民　　國　　94　　年　　9 　　月　　7　　日
附錄法條：
毒品危害防制條例第10條第1 項：
施用第一級毒品者，處6 月以上5 年以下有期徒刑。
